【裁判字號】    95,訴,3080
【裁判日期】    951130
【裁判案由】    毒品危害防制條例
【裁判全文】
臺灣板橋地方法院刑事判決              95年度訴字第3080號
公  訴  人  臺灣板橋地方法院檢察署檢察官
被      告  甲○○
                    樓之2
                    （現另案於臺灣臺北監獄臺北分監執行）
上列被告因違反毒品危害防制條例案件，經檢察官提起公訴（95
年度毒偵字第6227號），本院於準備程序進行中，被告就被訴之
事實為有罪之陳述，經告知被告簡式審判程序之旨，並聽取當事
人之意見後，裁定進行簡式審判程序，判決如下：
    主  文
甲○○施用第一級毒品，處有期徒刑壹年。
    事  實
一、甲○○前於民國91年間因違反槍砲彈藥刀械管制條例案件，
    經本院於93年2 月24日以92年度訴字第1576號判處有期徒刑
    1 年2 月，緩刑4 年，於93年3 月29日確定，又於92年間因
    施用毒品案件，經本院於92年1 月27日以92年度毒聲字第28
    9 號裁定送勒戒處所觀察、勒戒後，認無繼續施用毒品傾向
    ，於92年3 月31日釋放，於92年4 月5 日期滿，由臺灣板橋
    地方法院檢察署檢察官於92年4 月14日以92年度毒偵字第41
    57號號為不起訴確定確定，另於94年間復違反毒品危害防制
    條例案件，經本院於94年12月30日以94年度訴字第2883號就
    施用第一級毒品罪部分判處有期徒刑7 月，就施用第二級毒
    品罪部分判處有期徒刑3 月，定應執行有期徒刑9 月，於95
    年1 月23日確定，前述緩刑經撤銷，2 案接續執行，現於臺
    灣臺北監獄臺北分監執行中。詎其不思悛悔，於上開觀察、
    勒戒執行期滿後5 年內，再基於施用第一級毒品海洛因、第
    二級毒品甲基安非他命（起訴書誤載為安非他命）等犯意，
    於95年7 月11日凌晨1 時許時，在臺北縣板橋市○○○路97
    號7 樓首府大旅社723 號房內，將第一級毒品海洛因及第二
    級毒品甲基安非他命混置於其姓名、年籍不詳友人所有之玻
    璃球吸食器內加熱燒烤，以吸取其濃煙之方式，施用前揭毒
    品，嗣同日下午5 時10分許，在前址，為警查獲。
二、案經內政部警政署基隆港務警察局移請臺灣板橋地方法院檢
    察署檢察官偵查起訴。
    理  由
一、程序部分：按除被告所犯為死刑、無期徒刑、最輕本刑為三
    年以上有期徒刑之罪或高等法院管轄第一審案件者外，於第
    一次審判期日前之準備程序進行中，被告先就被訴事實為有
    罪之陳述時，審判長得告知被告簡式審判程序之旨，並聽取
    當事人、代理人、辯護人及輔佐人之意見後，裁定進行簡式
    審判程序，刑事訴訟法第273 條之1 第1 項定有明文。經核
    本件被告甲○○所犯係死刑、無期徒刑、最輕本刑為三年以
    上有期徒刑以外之罪，其於準備程序中就被訴事實為有罪之
    陳述，經法官告知簡式審判程序之旨，並聽取公訴人、被告
    之意見後，本院爰依首揭規定，合議裁定由受命法官獨任進
    行簡式審判程序，合先敘明。
二、訊據被告坦承前揭犯罪事實不諱，又其於95年7 月11日下午
    5 時10分許為警查獲後，於同日下午6 時33分許，經警採集
    尿液檢體，送由臺灣尖端先進生技醫藥股份有限公司以酵素
    免疫分析法初步檢驗，呈鴉片類及安非他命類陽性反應，復
    經氣相層析質譜儀確認，亦有嗎啡（344n g/ml） 、安非他
    命（983ng/ml）、甲基安非他命（3901n/ml）陽性反應，有
    該公司同年7 月21日濫用藥物檢驗報告附卷得佐。按海洛因
    經注射或吸入人體後，約百分之80於24小時內自尿中排出，
    一般而言，尿液中能否驗出嗎啡陽性反應與其投與量、投與
    途徑、採尿時間、個人體質及檢測方法之靈敏度有關，國外
    曾有文獻報導注射6 毫克之海洛因鹽酸鹽，其代謝物嗎啡之
    平均可檢出時限約為26小時，業經行政院衛生署藥物食品檢
    驗局於81年9 月8 日以藥檢1 字第8114885 號函述綦詳；又
    甲基安非他命經口服投與後約百分之70於24小時內自尿中排
    出，約百分之90於96小時內自尿中排出，由於甲基安非他命
    成分之檢出與其投與方式、投與量、個人體質、採尿時間與
    檢測儀器之精密度等諸多因素有關，因此僅憑尿液中呈甲基
    安非他命陽性反應，並無法確實推算吸食時間距採集時間之
    長短，惟依上述資料推斷，最長可能不會超過4 日，亦有行
    政院衛生署藥物食品檢驗局81年2 月8 日（81）藥檢1 字第
    001156號函可按。查目前之尿液檢體毒品反應鑑驗方法，以
    氣相層析質譜儀分析法最為精確，並可排除服用藥物導致毒
    品偽陽性反應之可能性，再參諸海洛因係嗎啡經化學合成之
    半人工合成品，其毒性倍於嗎啡，其施打或吸食後，經人體
    代謝作用而分解成毒性較低之嗎啡，而於尿液中被檢測出，
    故吸食或施打海洛因或嗎啡在尿液中均以嗎啡形態被檢測出
    ，此為本院職務上已知之事實，並經行政院衛生署藥物食品
    檢驗局上揭函文敘明無誤，且觀以目前一般常見施用之第一
    級毒品為海洛因，甚少或甚至未見有施用鴉片或嗎啡者，是
    足徵被告施用之第一級毒品應為海洛因，堪為認定。茲本件
    被告尿液檢體經以氣相層析質譜儀分析法確認，鑑出被告尿
    液確有嗎啡及甲基安非他命等陽性反應，是可確信被告於採
    集尿液檢體前約分別於26小時、96小時內扣除為警查獲後被
    告不可能施用毒品期間內之某時，確曾施用第一級毒品海洛
    因及第二級毒品甲基安非他命之行為。承上所述，被告之前
    揭自白，應合於事實，洵足信取。
三、此外，被告曾於92年間因施用毒品案件，經本院於92年1 月
    27日以92年度毒聲字第28 9號裁定送勒戒處所觀察、勒戒後
    ，認無繼續施用毒品傾向，於92年3 月31日釋放，於92年4
    月5 日期滿，由臺灣板橋地方法院檢察署檢察官於92年4 月
    14日以92年度毒偵字第4157號號為不起訴確定確定，有臺灣
    高等法院被告前案紀錄表存卷可按。綜上所見，本件被告施
    用第一級毒品海洛因、第二級毒品甲基安非他命等犯行，事
    證業臻明確，均堪認定，應依法論科。
四、核被告施用第一級毒品海洛因之行為，係犯毒品危害防制條
    例第10條第1 項之施用第一級毒品罪；又其施用第二級毒品
    安非他命之行為，則犯同條第2 項之施用第二級毒品罪。其
    施用上開毒品，衡情，應有持有各該毒品之行為，而此持有
    之低度行為，當分別為其施用之高度行為所吸收，均不另論
    罪。其以一施用行為，同時觸犯上述2 罪名，為想像競合犯
    ，應依刑法第55條前段規定，從一情節較重之施用第一級毒
    品罪處斷。本院審酌其有前述其他犯罪紀錄，可見素行欠佳
    ，又其於受觀察、勒戒後，猶另萌施用毒品之犯意，再犯本
    罪，顯見其戒除毒癮之意志薄弱，且未衷心悛悔，漠視法令
    之禁制，恣意濫用藥品，其行為甚為可訾，及施用毒品祗係
    戕害其自己身心，並無加害他人，兼衡其本件施用毒品種類
    、次數、犯罪動機、目的、手段、犯後態度等一切情狀，茲
    量處如主文所示之刑。
據上論斷，應依刑事訴訟法第273 條之1 第1 項、第299 條第1
項前段，毒品危害防制條例第10條第1 項、第2 項，刑法第11條
前段、第55條，判決如主文。
本案經檢察官馬凱蕙到庭執行職務。
中    華    民    國    95    年    11    月    30    日
                  刑事第十四庭  法  官  朱敏賢
上正本證明與原本無異。
如不服本判決，應於判決送達後10日內，向本院提出上訴狀。
                                書記官  郭勝華
中    華    民    國    95    年    11    月    30    日
附錄本案論罪科刑法條：
毒品危害防制條例第10條：
施用第一級毒品者，處六月以上五年以下有期徒刑。
施用第二級毒品者，處三年以下有期徒刑。


司法院資訊處製作；財團法人民間司法改革基金會備份。
